臺灣高雄地方法院交通事件裁定　　　　 96年度交聲字第53號
原處分機關　高雄市政府
異　議　人　乙○○
即受處分人
上列受處分人因違反道路交通管理處罰條例案件，對於高雄市政
府96年1 月10日所為高市府交裁字第裁32-ZDC043693號處分，聲
明異議，本院裁定如下：
    主  文
異議駁回。
    理  由
一、聲明異議意旨略以：受處分人行車一向審慎守法，前無違規
    紀錄，而在高速公路高速行進行中，行車狀況瞬息萬變，原
    處分機關僅憑照片即率予認定受處分人未與前車保持安全車
    距，其舉證尚有未足，仍應提出舉發當時之錄影畫面以究明
    受處分人是否因他車切入受處分人之前方車道，始致受處分
    人未及與前車保持安全距離等語。
二、按「汽車行駛於高速公路或設站管制之道路，而不遵管制之
    規定者，處汽車駕駛人新臺幣（下同）三千元以上六千元以
    下罰鍰」、「第一項關於高速公路之使用限制、禁止、行車
    規定及管理事項之規則，由交通部會同內政部定之」，道路
    交通管理處罰條例第33條第1 項、第3 項分別定有明文。而
    依該條例第33條第3 項授權訂定之高速公路交通管制規則第
    6 條第1 項及第2 項則分別明文規定：「汽車行駛高速公路
    ，前後兩車之行車安全距離，在正常天候狀況下，依左表之
    規定：(一)車速每小時60公里、小型車最小距離為30公尺、(二)
    車速每小時70公里、小型車最小距離為35公尺、(三)車速每小
    時80公里、小型車最小距離為40公尺、(四)車速每小時90公里
    、小型車最小距離為45公尺、(五)車速每小時100 公里、小型
    車最小距離為50公尺」、「前項規定如遇濃霧、濃煙、強風
    、大雨、夜間行車或其他特殊狀況時，其安全距離應酌量增
    加」。
三、原處分機關以：本件異議人即受處分人乙○○於民國95年9
    月19日上午9 時19分許，駕駛向和運租車股份有限公司所承
    租之車號XX－6839號營業小客車，在國道一號北上272.8 公
    里處未依規定保持行車安全距離，經員警拍照後，依規定製
    單逕行舉發其違規情事，並由高雄市政府於96年1 月10日作
    成高市府交裁字第裁32-ZDC043693號裁決，以異議人駕駛汽
    車行駛於高速公路未依規定與前車保持行車安全距離為由，
    依道路交通管理處罰條例第33條第1 項第2 款規定，裁罰異
    議人罰鍰新台幣（下同）三千元。
四、經查：
  (一)異議人就其於前揭時、地駕駛車號XX－6839號小客車乙節坦
    承不諱，惟否認有何未依規定保持行車安全距離之違規行為
    ，辯稱：本件乃因前車插入伊之車道始致未能與前車保持安
    全距離云云（見本院卷第19頁）。
  (二)異議人於95年9 月19日上午9 時19分許，駕駛車號XX－6839
    號小客車，行經國道一號公路北上272.8 公里處，當地氣候
    、視線均良好，車行順暢，並無車輛擁塞情形，異議人駕駛
    上開汽車尾隨前方自小客車進入監視錄影器拍攝區內前行，
    與前車相距不到20公尺，期間未見異議人所駕駛之車號XX－
    6839號小客車之煞車燈亮起之事實，業經本院當庭勘驗上開
    路段監視錄影畫面，並作成勘驗筆錄在卷可按（見本院卷第
    20頁、第21頁、第22頁），證人即員警甲○○則證稱：伊在
    國道中山高北向272.8 公里處陸橋上之制高點施測，該施測
    點前之高速公路路面每10公尺即繪有一測量距離的橫隔標記
    ，以提醒行經該處之汽車駕駛人保持安全距離，待駕駛人行
    車通過制高點後，倘駕駛人所駕車輛仍一路尾隨前車後方，
    在前車既未踩煞車、未變換車道、且路況良好的情況下，後
    車仍未拉開與前車的距離，始行拍照舉發，…本件異議人斯
    時車速為時速97公里，應與前車保持48.5公尺的距離，…然
    而異議人與前車之距離相距不到路面二隔格標記，即相距不
    到20公尺，…故伊於異議人所駕車輛距施測點103.1 公尺處
    拍照舉發等語（見本院卷第21頁、第22頁），經核與監視錄
    影畫面所示情狀及舉發照片所示內容相符（見本院卷第9 頁
    ），其證言應屬可採，故異議人於前揭時、地未與前車保持
    安全距離之事實應可認定。
  (三)異議人雖辯稱：前車於施測期間切入伊車道前方，在高速行
    駛下，自不能期待伊於短時間內急踩煞車以與前車保持安全
    距離云云（見本院卷第21頁、第22頁），惟本案係經舉發員
    警觀察異議人所駕車輛相當時間後，見異議人始終未踩煞車
    俾逐漸拉開與前車間之距離，始行拍照舉發，倘異議人確有
    想要與前車拉開距離，則即使無法於施測範圍內與前車保持
    48.5公尺之安全距離，也不會逕予舉發乙情，已據證人甲○
    ○證述在卷（見本院卷第21頁），而異議人於施測範圍內確
    實一路尾隨前車，期間未見其所駕車輛亮起煞車燈之事實，
    業經本院勘驗監視錄影畫面如前，足見異議人確無輕踩煞車
    俾與前車拉開車距之情事，又斯時異議人後方之車輛與異議
    人相距約40公尺，非緊跟於異議人，異議人並非處於不能與
    前車拉開車距之情狀下，亦據證人甲○○證述甚明（見本院
    卷第22頁），是以本件異議人既非受限於擁塞車況，致無法
    與前車保持安全車距，異議人復未能舉證有何其他不能保持
    安全車距之不得已情狀，其所辯自無可採。本件事證已臻明
    確，異議人未與前車保持安全車距之違規事實洵堪認定。
  (四)綜上，異議人確有前揭違規情事，則原處分機關援引首揭規
    定，對異議人未依規定與前車保持安全距離之行為，裁處罰
    鍰三千元，核無違誤。故本件異議為無理由，應予駁回。
五、據上論斷，應依道路交通案件處理辦法第19條，裁定如主文
    。
中　　華　　民　　國　　96　　年　　3 　　月　　12　　日
                  交通法庭　　　法　官  賴文姍
以上正本證明與原本無異。
如不服本裁定，應於收受送達後5 日內向本院提出抗告狀。
中　　華　　民　　國　　96　　年　　3 　　月　　12　　日
　　　　　　　　　　　　　　　　書記官  王高山
